臺灣新北地方法院刑事判決
110年度訴字第311號
公  訴  人  臺灣新北地方檢察署檢察官
被      告  李俊鵬



上列被告因詐欺等案件，經檢察官追加起訴（109年度少連偵字
第359號、第416號、109年度偵字第35456號），被告於本院準備
程序進行中就被訴事實為有罪之陳述，經合議庭裁定由受命法官
獨任進行簡式審判程序，判決如下：
    主  文
一、己○○犯如附表主文欄所示之罪，各處如附表主文欄所示之刑
    。未扣案如附表編號1-8「犯罪所得」欄所示各次犯罪所得
    均沒收，於全部或一部不能沒收或不宜執行沒收時，追徵其
    價額。
二、己○○所處有期徒刑部分，應執行有期徒刑2年3月。
    事  實
一、己○○於民國109年5月中旬起加入楊君正（另行審結）所屬之
    詐欺集團（己○○參與同一犯罪組織行為，業由繫屬在前之臺
    灣士林地方法院以109年度原訴字第11號判決有罪），與真
    實姓名年籍不詳暱稱「賤兔」等詐欺集團成員及如附表「各
    被告參與之角色」欄所示成員均意圖為自己不法之所有，基
    於3人以上共同詐欺取財及洗錢之犯意聯絡，先由該集團成
    員以如附表所示詐欺手法，使附表所示民眾陷於錯誤，分別
    於如附表所示時間，匯入各編號所示金額至各該編號所示人
    頭帳戶內，再由附表所示之成員予以分工、提領（分工方式
    詳如附表「各被告參與之角色」欄所載），己○○負責於如附
    表編號1-8所示車手提款過程中把風，進而將贓款轉交給集
    團上手，另負責搭載如附表編號9-13所示甯子恆、甲○○、丁○○等車手前往各提款機位置提領人頭帳戶內款項，藉此共同
    掩飾、隱匿詐欺款項之去向，己○○並取得如附表編號1-8「
    犯罪所得」欄所載之報酬。
二、案經附表所示各被害人報警後，由臺灣新北地方檢察署檢察
    官偵查後追加起訴。
    理  由
壹、得心證之理由：
一、訊據被告己○○於警詢、偵查及本院準備程序、審理中均坦承
    上揭事實不諱，並有下列補強證據可以佐證：
　㈠如附表所示各該被害人遭詐騙，而經附表「各被告參與之角
    色」欄所示詐欺集團成員分工提領贓款之過程，有如附表「
    證據資料」欄所示證據可以佐證。
　㈡證人即共同被告甯子恆、甲○○、丁○○於警詢、偵查中、戌○○
    於警詢及本院審理中供述被告己○○駕駛車輛搭載車手前往提
    領如附表編號9-13所示款項，彼此分工之過程（少連偵字第
    359號卷㈠第283-289頁、卷㈡第65-69、75-77頁、少連偵字第
    416號卷㈠第15-22、49-55、77-83頁、卷㈡第201-213頁、偵
    字第35456號卷第119、120頁、本院訴字第305號卷㈡第80、1
    43、148頁【本訴卷】）。
　㈢警方自共同被告戌○○遭扣案手機中，翻拍詐欺集團成員於群
    組內指示共同被告戌○○與暱稱「晃晃狗」之被告己○○前往提
    款之過程，有該手機翻拍照片1份可佐（少連偵字第319號卷
    第167-185頁，此為本院110年度訴字第305號，即本訴之偵
    查卷宗）。
二、綜上，足認被告己○○自白與事實相符，可以採信，被告己○○
    犯行可以認定，應依法論科。
貳、論罪科刑之法律適用：
一、論罪：
  ㈠詐欺集團負責提領款項之成員提領該集團詐騙被害人匯入所
    掌控之人頭帳戶款項得手，成立洗錢防制法第14條第1 項之
    一般洗錢罪（最高法院110年度台上大字第1797號刑事大法
    庭裁定意旨參照）。本案被害人均係遭詐欺集團詐騙而將款
    項匯入如附表所示人頭帳戶內，該等人頭帳戶內之資金均已
    證明為本案加重詐欺之特定犯罪，屬洗錢防制法第3條第1款
    所稱之特定犯罪，被告己○○於車手提領如附表編號1-8所示
    贓款時在場把風，並將提領之詐欺款項轉交上手，另搭載車
    手前往提領匯入人頭帳戶內如附表編號9-13所示款項，再由
    共同被告戌○○交付給不詳之集團成員，藉此共同製造金流斷
    點，使司法機關難以溯源追查犯罪所得之蹤跡與後續犯罪所
    得持有者，以達掩飾及隱匿特定犯罪所得去向及所在之目的
    ，自屬洗錢行為。
  ㈡核被告己○○附表編號1-13所為，均係犯刑法第339條之4第1項
    第2款之3人以上共同詐欺取財罪及洗錢防制法第14條第1項
    之一般洗錢罪
　㈢起訴書雖漏未記載被告己○○涉嫌參與洗錢罪，然其事實欄已
    載明被告從事轉交詐欺款項、搭載共犯車手前往提款等，共
    同製造金流斷點之事實，本院並於審理中告知被告己○○此部
    分所犯法條，供兩造辯論，自應予以審究。
二、共同正犯：
　　按共同正犯之數行為人，在合同意思範圍以內，各自分擔犯
     罪行為之一部，相互利用他人之行為，以達其犯罪目的者
    ，即應對全部發生之結果，共同負責。共同正犯之成立，祇
    須具有犯意之聯絡及行為之分擔，既不問犯罪動機起於何人
    ，亦不必每一階段均有參與。其意思之聯絡不限於事前有協
    議，僅於行為當時有共同犯意之聯絡者，亦屬之。而表示之
    方法，不以明示通謀為必要，即相互間有默示之合致，亦無
    不可。且意思之聯絡，不以數人間直接發生者為限，即有間
    接之聯絡者，亦包括在內。本案被告己○○就附表所示各次犯
    行，分別與負責實行詐騙之詐欺集團成員、指揮提款之「賤
    兔」以及附表「各被告參與之角色」欄所載各該成員間，彼
    此內部分工，相互利用彼此行為，以共同達成犯罪之目的，
    有犯意聯絡及行為分擔，為共同正犯。
三、罪數：
  ㈠接續犯：
　　附表編號2、6、7、10、11、13所示被害人遭詐欺集團接連
    以電話行騙過程中，先後轉匯多筆款項之情形，係侵害同一
    財產法益，各舉動之獨立性薄弱，依一般社會健全觀念，難
    以強行分開，均為接續犯，應各評價為一行為（即以被害人
    數計算罪數）。
　㈡想像競合：　
　　被告己○○就附表所犯加重詐欺、一般洗錢罪，在自然意義上
    雖非完全一致，然各係基於同一犯罪計畫，且行為間有局部
    重疊關係，為避免過度評價，認均係以一行為同時觸犯數罪
    名之想像競合犯，依刑法第55條規定，各從一重以3人以上
    共同詐欺取財罪處斷。
  ㈢被告己○○所犯附表所示加重詐欺共13罪，犯意各別，行為互
    殊，應予分論併罰。
四、被告己○○於警詢、偵查及本院審判中均已自白洗錢犯行，原
    應依洗錢防制法第16條第2 項規定減輕其刑，然此部分既均
    已從一較重之3人以上共同詐欺取財罪處斷，依上開說明，
    就被告己○○想像競合所犯較輕之一般洗錢罪所得減刑部分，
    僅於後述依刑法第57條量刑時併予衡酌（最高法院109年度
    台上字第3936號判決可資參照）。
五、量刑：
　　爰以行為人之責任為基礎，審酌被告己○○正值壯年，不思以
    正途賺取所需，竟為一己私利，加入詐欺集團，負責擔任附
    表編號1-8之把風、協助轉交贓款工作、另搭載共犯車手前
    往提領如附表編號9-13所示款項，使詐欺集團得以順利取得
    被害人遭詐騙款項，並掩飾、隱匿該等犯罪所得流向，應予
    非難，考量被告己○○犯後均坦承犯行，並有符合洗錢防制法
    第16條第2 項減刑規定，兼衡被告己○○在本案附表編號8-13
    參與情節，較為外圍、各該告訴人或被害人所受之財產損失
    金額，另考量被告己○○自陳國中肄業之智識程度，先前從事
    冷氣中古商買賣、天然氣的承包商，有一個小孩，家裡還有
    媽媽及姐姐，被告己○○目前在監服刑等一切情狀，各量處如
    附表主文欄所示之刑，並衡酌被告己○○於109年5月至6月初
    ，犯本案數罪，各罪獨立性非高，依被告己○○所犯數罪整體
    之非難評價及未來再犯可能性，依刑法第51條第5款限制加
    重原則，定其應執行之刑如主文所示。
六、沒收：
    被告己○○經手轉交如附表編號1-8所示詐欺款項，而從中獲
    得1％之現金作為報酬，至附表編號9-13部分，被告己○○因僅
    負責駕車搭載車手前往，未經手贓款，故未分得報酬等情，
    此為被告己○○於本院準備程序中所坦承（本院訴字第311號
    卷，111年1月17日準備程序筆錄），是以此標準，針對被告
    己○○附表編號1-8所示犯行，以被害人遭詐騙後匯款至人頭
    帳戶遭提領之金額，乘以1％，並於小數點後無條件捨去，依
    刑法第38條之2第1項規定予以估算，分別得出附表編號1-8
    「犯罪所得」欄各示各次犯罪所得金額（至被害人匯款之金
    額高於實際提領金額，則以提款金額為計算標準），該等金
    額為被告己○○本案參與詐欺犯行所得之物，均應依刑法第38
    條之1第1項、第3項規定，於被告己○○所犯如附表編號1-8所
    示各罪項下宣告沒收，並均諭知於全部或一部不能沒收或不
    宜執行沒收時，追徵其價額。至如附表編號9-13被害人遭詐
    欺部分，因無證據可證明被告己○○確有分得犯罪所得，故不
    予諭知沒收。
七、退併辦部分：
  ㈠臺灣臺北地方檢察署109年度少連偵字第234號移送併辦意旨
    書認：被告己○○於109年5月14日涉嫌共同參與詐得告訴人楊
    寒胭玉山銀行帳號(000)00000000000000號帳戶、中華郵政
    帳號(000)0000000000000號帳戶提款卡及密碼，以及於109
    年5月18日涉嫌共同參與詐騙併辦意旨書附表一所示告訴人
    亥○○、丙○○、申○○、丑○○、午○○、戊○○6人部分。
　㈡然此部分併案意旨事實，被告己○○未經起訴或追加起訴，有
    本案追加起訴書可佐，也與本院論罪科刑之事實間並無裁判
    上或實質上一罪關係，檢察官認上開併案部分與本案追加起
    訴部分為同一案件，容有誤會，本院無從併予審理，應退回
    檢察官另為適法之處理，附此敘明。　　
據上論斷，應依刑事訴訟法第273 條之1 第1 項、第299 條第1 
項前段，判決如主文。
本案經檢察官未○○追加起訴，由檢察官詹啟章到庭執行公訴。
中　　華　　民　　國　　111 　年　　3 　　月　　7 　　日
                  刑事第二十庭  法　官  蕭淳元
上列正本證明與原本無異。
如不服本判決，應於判決送達後20日內敘明上訴理由，向本院提
出上訴狀 (應附繕本) ，上訴於臺灣高等法院。其未敘述上訴理
由者，應於上訴期間屆滿後20日內向本院補提理由書「切勿逕送
上級法院」。
                                書記官  蔡忠衛
中　　華　　民　　國　　111 　年　　3 　　月　　8 　　日
附錄本案論罪科刑法條： 
中華民國刑法第339條之4
犯第339條詐欺罪而有下列情形之一者，處1年以上7年以下有期
徒刑，得併科1百萬元以下罰金：
一、冒用政府機關或公務員名義犯之。
二、三人以上共同犯之。
三、以廣播電視、電子通訊、網際網路或其他媒體等傳播工具，
    對公眾散布而犯之。
前項之未遂犯罰之。

洗錢防制法第14條
有第二條各款所列洗錢行為者，處7年以下有期徒刑，併科新臺
幣5百萬元以下罰金。
前項之未遂犯罰之。
前二項情形，不得科以超過其特定犯罪所定最重本刑之刑。
【附表】：（即109年度少連偵字第359號丁追加起訴書附表一）
編號 起訴書 /追加起訴書附表編號及起訴之被告 告訴人或被害人 犯罪手法及受害金額（幣別均為新臺幣） 詐欺款項匯入之人頭帳戶 提領時間、地點、金額 證據資料 主文欄       各被告參與之角色  犯罪所得 1 丁追加起訴書附表一編號1。 壬○○ 於109年5月23日16時51分許，撥打電話予壬○○，冒充網路賣家「林三益」、郵局客服人員，佯稱因內部作業疏失致重複下單，需依指示操作自動櫃員機以辦理更正云云，致其陷於錯誤，於109年5月23日17時36分許，匯款新臺幣（下同）2萬9,985元至右列帳戶內。 國泰世華銀行帳號000-000000000000號帳戶 ①109年5月23日17時39分至40分許。 ②新北市○○區○○街00號（臺灣中小企業銀行蘆洲分行）。 ③提領2筆共計3萬元。 ①證人即告訴人壬○○於警詢中證述（少連偵字第416號卷㈠第193-196頁）。 ②左列金融機構交易往來明細1份（少連偵字第416號卷㈡第155頁）。 ③提領款項監視錄影畫面截圖4張（少連偵字第359號卷㈠第161頁、少連偵字第416號卷㈠第72頁、卷㈡第41頁編號1-2）、路口及網咖監視錄影畫面截圖10張（少連偵字第359號卷㈠第165、253、255、256、273、281頁、少連偵字第416號卷㈠第73頁）。 ④郵局存摺封面、自動櫃員機交易明細表各1張（少連偵字第416號卷㈠第201頁）。 己○○犯三人以上共同詐欺取財罪，處有期徒刑1年2月。                   ①提款：謝逸皓 ②把風、交水：己○○   2萬9,985元1%=299元 2 丁追加起訴書附表一編號2。 乙○○ 於109年5月27日16時31分許，撥打電話予乙○○，冒充「墊腳石」、玉山銀行客服人員，佯稱因內部作業疏失，誤設其為批發商，需依指示操作網路銀行或自動櫃員機設定云云，致其陷於錯誤，於109年5月27日17時56分至18時18分許，接續匯款共5萬9,978元至右列帳戶內。 郵局帳號000-00000000000000號帳戶 ①109年5月27日18時16分至19時1分許。 ②新北市○○區○○○路000號（土地銀行蘆洲分行）。 ③提領6筆共計9萬5,000元。 ①證人即告訴人乙○○於警詢中證述（少連偵字第416號卷㈠第203-211頁）。 ②左列金融機構交易往來明細1份（少連偵字第416號卷㈡第79頁）。 ③提領款項監視錄影畫面截圖6張（少連偵字第416號卷㈡第42-44頁編號6-11）、路口監視錄影畫面截圖（少連偵字第359號卷㈠第256-259、275-281頁）。 ④轉帳交易明細截圖、中國信託銀行及玉山銀行存摺封面各1張、自動櫃員機交易明細表2張（少連偵字第416號卷㈠第213-215頁）。 己○○犯三人以上共同詐欺取財罪，處有期徒刑1年3月。      ①提款：謝逸皓 ②把風、交水：己○○   5萬9,978元1%=599元 3 丁追加起訴書附表一編號3 酉○○ 於109年5月27日18時13分許前某時，撥打電話予酉○○，冒充「博客來」客服人員，佯稱因訂單異常，需依指示操作自動櫃員機以辦理更正云云，致其陷於錯誤，於109年5月27日18時13分許，匯款2萬9,985元至右列帳戶內。 郵局帳號000-00000000000000號帳戶  ①證人即告訴人酉○○於警詢中證述（少連偵字第416號卷㈠第229-233頁）。 ②左列金融機構交易往來明細1份（少連偵字第416號卷㈡第79頁）。 ③提領款項監視錄影畫面截圖6張（少連偵字第416號卷㈡第42-44頁編號6-11）、路口監視錄影畫面截圖2張（少連偵字第359號卷㈠第259頁）。 ④存摺內頁明細1份、自動櫃員機交易明細表1張（少連偵字第416號卷㈠第236-238頁）。 己○○犯三人以上共同詐欺取財罪，處有期徒刑1年2月。          2萬9,985元1%=299元 4 丁追加起訴書附表一編號4 癸○○ 於109年5月27日16時54分許，撥打電話予癸○○，冒充墊腳石、郵局客服人員，佯稱因內部作業疏失，致每月重複扣款，需依指示操作自動櫃員機取消訂單云云，致其陷於錯誤，於109年5月27日18時31分許，匯款4,983元至右列帳戶內。 郵局帳號000-00000000000000號帳戶  ①證人即告訴人癸○○於警詢中證述（少連偵字第416號卷㈠第217-219頁）。 ②左列金融機構交易往來明細1份（少連偵字第416號卷㈡第79頁）。 ③提領款項監視錄影畫面截圖6張（少連偵字第416號卷㈡第42-44頁編號6-11）、路口監視錄影畫面截圖2張（少連偵字第359號卷㈠第259頁）。 ④自動櫃員機交易明細表1張（少連偵字第416號卷㈠第225頁）。 己○○犯三人以上共同詐欺取財罪，處有期徒刑1年1月。           4,983元1%=49元 5 丁追加起訴書附表一編號5 陳奕廷 於109年5月27日20時44分許，撥打電話予陳奕廷，冒充「MOMO購物」網站、中國信託銀行客服人員，佯稱因客服人員操作錯誤，需依指示操作網路銀行取消訂單云云，致其陷於錯誤，於109年5月27日20時38分許，匯款4萬5,103元至右列帳戶內。 彰化銀行帳號000-00000000000000號帳戶 ①109年5月27日20時55分至21時許。 ②新北市○○區○○○路0號B1（土地銀行蘆洲徐匯廣場店）。 ③提領8筆共計14萬9,000元。  ①證人即告訴人陳奕廷於警詢中證述（少連偵字第416號卷㈠第239-241頁）。 ②左列金融機構交易往來明細1份（少連偵字第416號卷㈡第123-124頁）。 ③提領款項監視錄影畫面截圖8張（少連偵字第416號卷㈡第44-47頁編號12-19）。 ④轉帳交易明細截圖1張（少連偵字第416號卷㈠第243頁）。 己○○犯三人以上共同詐欺取財罪，處有期徒刑1年2月。        ①提款：謝逸皓 ②把風、交水：己○○   4萬5,103元1%=451元 6 丁追加起訴書附表一編號6 卯○○ 於109年5月27日18時35分許，撥打電話予卯○○，冒充網路賣家「MYBRA」、元大銀行人員，佯稱因員工操作錯誤致重複扣款，需依指示操作自動櫃員機解除扣款設定云云，致其陷於錯誤，於109年5月27日19時44分至20時46分許，接續匯款共7萬4,083元至右列帳戶內。 彰化銀行帳號 000-00000000000000號帳戶  ①證人即告訴人卯○○於警詢中證述（少連偵字第416號卷㈠第245-247頁）。 ②左列金融機構交易往來明細1份（少連偵字第416號卷㈡第123-124頁）。 ③提領款項監視錄影畫面截圖8張（少連偵字第416號卷㈡第44-47頁編號12-19）。 ④轉帳交易明細截圖2張、自動櫃員機交易明細表1張（少連偵字第416號卷㈠第248-249頁）。 己○○犯三人以上共同詐欺取財罪，處有期徒刑1年3月。          7萬4,083元1%=740元 7 丁追加起訴書附表一編號7 庚○○ 於109年5月27日17時許，撥打電話予庚○○，冒充網路賣家「ORBIS」人員，佯稱因工作人員疏失誤設分期約定轉帳，需依指示操作自動櫃員機取消設定云云，致其陷於錯誤，於109年5月27日17時48分至18時1分許，接續匯款共6萬6,800元至右列帳戶內。 聯邦銀行帳號000-000000000000號帳戶 ①109年5月27日18時5分至8分許。 ②新北市○○區○○○路00號（蘆洲中山路郵局）。 ③提領4筆共計6萬8,000元。  ①證人即告訴人庚○○於警詢中證述（少連偵字第416號卷㈠第251-252頁）。 ②左列金融機構交易往來明細1份（少連偵字第416號卷㈡第108-109頁）。 ③提領款項監視錄影畫面截圖4張（少連偵字第416號卷㈡第47-48頁編號20-23）。 己○○犯三人以上共同詐欺取財罪，處有期徒刑1年3月。        ①提款：謝逸皓 ②把風、交水：己○○   6萬6,8001%=668元 8 丁追加起訴書附表一編號8 辰○○ 於109年5月27日，撥打電話予辰○○，冒充「MOMO購物」網站、郵局客服人員，佯稱因作業疏失致重複下單，需依指示操作自動櫃員機取消訂單云云，致其陷於錯誤，於109年5月27日18時58分許，匯款2萬9,987元至右列帳戶內。 聯邦銀行帳號000-000000000000號帳戶 ①109年5月27日19時54分至55分許。 ②新北市○○區○○○路0號B1（土地銀行蘆洲徐匯廣場店）。 ③提領2筆共計3萬元。 ①證人即告訴人辰○○於警詢中證述（少連偵字第416號卷㈠第253-256頁）。 ②左列金融機構交易往來明細1份（少連偵字第416號卷二第108-109頁）。 ③提領款項監視錄影畫面截圖2張（少連偵字第416號卷㈡第48-49頁編號24-25）。 ④轉帳交易明細截圖1張（少連偵字第416號卷㈠第258頁）。 己○○犯三人以上共同詐欺取財罪，處有期徒刑1年2月。        ①提款：謝逸皓 ②把風、交水：己○○   2萬9,987元1%=299元 9 丁追加起訴書附表一編號12 凃之筠 於109年6月3日21時7分許，撥打電話予凃之筠，冒充網路賣家、郵局人員，佯稱其超商取貨時誤刷批發條碼導致誤下24筆訂單，須依指示操作郵局網路銀行APP取消訂單云云，致其陷於錯誤，於109年6月3日21時41分許，匯款2萬5,998元至右列帳戶內。 郵局帳號000-00000000000000號帳戶 ①109年6月3日21時46分至47分許。 ②新北市○○區○○路00號（台北富邦銀行蘆洲分行）。 ③提領2筆共計2萬6,000元。 ①證人即告訴人凃之筠於警詢中證述（少連偵字第359號卷㈠第361-363頁）。 ②左列金融機構交易往來明細1份（少連偵字第416號卷㈡第75頁）。 ③提領款項監視錄影畫面截圖2張（少連偵字第416號卷㈡第57頁編號19-20）。 ④轉帳交易明細截圖1張（少連偵字第359號卷㈠第365頁）。 己○○犯三人以上共同詐欺取財罪，處有期徒刑1年1月。        ①提款：甲○○ ②把風：丁○○ ③交水：戌○○ ④開車搭載共犯前往：己○○   10 丁追加起訴書附表一編號13 寅○○ 於109年6月3日19時41分許，撥打電話予寅○○，冒充「讀冊生活網路書店」服務人員、國泰世華銀行專員，佯稱因街口支付作業疏失導致重複扣款，須依指示操作自動櫃員機及網路銀行APP取消設定云云，致其陷於錯誤，於109年6月3日21時2分至22分許，接續匯款共9萬5,958元至右列帳戶內。 郵局帳號000-00000000000000號帳戶、彰化銀行帳號000-0000000000000號帳戶 ①109年6月3日21時10分至34分許。 ②新北市○○區○○路000號（日盛銀行蘆洲分行）。 ③提領7筆共計11萬9,000元。  ①證人即告訴人寅○○於警詢中證述（少連偵字第359號卷㈠第369-371頁）。 ②左列金融機構交易往來明細1份（少連偵字第416號卷㈡第75、127頁）。 ③路口及提領款項監視錄影畫面截圖17張（少連偵字第359號卷㈠第254、260-262頁、少連偵字第416號卷㈠第42-44、95頁、卷㈡第54-56頁編號11-12、14-18）。 ④第一銀行存款封面及內頁明細1份、交易明細2份、轉帳交易明細截圖1張（少連偵字第359號卷㈠第372、375-377、380頁）。 己○○犯三人以上共同詐欺取財罪，處有期徒刑1年2月。        ①提款：甯子恆、甲○○ ②把風：丁○○ ③交水：戌○○ ④開車搭載共犯前往：己○○   11 丁追加起訴書附表一編號14 辛○○ 於109年6月3日20時18分許，撥打電話予辛○○，冒充「FRESHO2」店家、國泰世華銀行行員，佯稱因其取貨時誤簽經銷商欄位導致每月重複扣款，須依指示操作網路銀行APP取消經銷商身分云云，致其陷於錯誤，於109年6月3日20時51分至54分許，接續匯款共9萬9,978元至右列帳戶內。 彰化銀行帳號000-0000000000000號帳戶 ①109年6月3日20時56分至21時許。 ②新北市○○區○○路000號（日盛銀行蘆洲分行）。 ③提領5筆共計9萬9,000元。 ①證人即告訴人辛○○於警詢中證述（少連偵字第359號卷㈠第381-383頁）。 ②左列金融機構交易往來明細1份（少連偵字第416號卷㈡第127頁）。 ③提領款項監視錄影畫面截圖5張（少連偵字第416號卷㈡第52-54頁編號6-10）、路口監視錄影畫面截圖8張（少連偵字第359號卷㈠第254、260-262頁）。 ④轉帳交易明細截圖4張（少連偵字第359號卷㈠第385-386頁）。 己○○犯三人以上共同詐欺取財罪，處有期徒刑1年2月。        ①提款：甲○○ ②把風：丁○○ ③交水：戌○○ ④開車搭載共犯前往：己○○   12 丁追加起訴書附表一編號15 巳○○ 於109年6月3日20時36分許，撥打電話予巳○○，冒充「讀冊生活網路書店」服務人員、郵局人員，佯稱因作業錯誤而扣款，導致消費糾紛，須依指示操作自動櫃員機取消設定云云，致其陷於錯誤，於109年6月3日21時14分許，匯款1萬3,233元至右列帳戶內。 彰化銀行帳號000-0000000000000號帳戶 ①109年6月3日21時20分許。 ②新北市○○區○○路000號（日盛銀行蘆洲分行）。 ③提領1筆1萬4,000元。 ①證人即告訴人巳○○於警詢中證述（少連偵字第359號卷㈠第387-388頁）。 ②左列金融機構交易往來明細1份（少連偵字第416號卷㈡第128頁）。 ③提領款項監視錄影畫面截圖1張（少連偵字第416號卷㈡第55頁編號13）、路口監視錄影畫面截圖8張（少連偵字第359號卷㈠第254、260-262頁）。 ④自動櫃員機交易明細表1張（少連偵字第359號卷㈠第389頁）。 己○○犯三人以上共同詐欺取財罪，處有期徒刑1年1月。        ①提款：甲○○ ②把風：丁○○ ③交水：戌○○ ④開車搭載共犯前往：己○○   13 丁追加起訴書附表一編號16 子○○ 於109年6月3日16時16分許，撥打電話予子○○，冒充「HITO本舖」服務人員、第一銀行客服人員，佯稱因駭客入侵導致誤下20筆訂單，須依指示操作網路銀行APP取消訂單云云，致其陷於錯誤，於109年6月3日17時19分至24分許，接續匯款共9萬9,976元至右列帳戶內。 華南銀行帳號000-000000000000號帳戶 ①109年6月3日17時26分至29分許。 ②新北市○○區○○街000號（小北百貨長安店）。 ③提領5筆共計10萬元。 ①證人即被害人子○○於警詢中證述（少連偵字第359號卷㈠第391-394頁）。 ②左列金融機構交易往來明細1份（少連偵字第416號卷㈡第149頁）。 ③提領款項監視錄影畫面截圖5張（少連偵字第416號卷㈡第51-52頁編號1-5）。 ④轉帳交易明細截圖2張（少連偵字第359號卷㈠第397-398頁）。 己○○犯三人以上共同詐欺取財罪，處有期徒刑1年2月。        ①提款：甲○○ ②把風：丁○○ ③交水：戌○○ ④開車搭載共犯前往：己○○